臺灣桃園地方法院刑事判決
111年度易字第280號
公  訴  人  臺灣桃園地方檢察署檢察官
被      告  張美煙



上列被告因竊盜案件，經檢察官聲請以簡易判決處刑（111年度
偵字第6640號），本院認不宜以簡易判決處刑（111年度壢簡字
第489號），改依通常程序審理，嗣因被告於本院準備程序中，
先就被訴事實為有罪之陳述，經本院告知簡式審判程序之旨，並
聽取公訴人及被告之意見後，裁定改依簡式審判程序審理，判決
如下：
    主  文
張美煙犯踰越門扇竊盜罪，處有期徒刑捌月。未扣案之犯罪所得
重量貳拾公斤之銅線壹批、重量參拾公斤之馬達壹批均沒收，於
全部或一部不能沒收或不宜執行沒收時，追徵其價額。
    事  實
張美煙於民國110年8月29日凌晨3時12分許，駕駛其竊得之車牌
號碼0000-00號自用小貨車（此竊取車輛之行為，經臺灣新竹地
方法院以110年度易字第838號判決處刑，與本案非同一案件），
前往徐振原所經營，位於桃園市○○區○○路000號之翔烽資源回收
場前，意圖為自己不法之所有，基於踰越門扇竊盜之犯意，攀爬
並踰越該資源回收場大門，進入該資源回收場內，徒手竊取重量
20公斤之銅線1批、重量30公斤之馬達1批，並於得手後駕駛上開
車輛離去。
    理  由
一、程序事項
　　檢察官聲請以簡易判決處刑之案件，經法院認為有刑事訴訟
    法第451條之1第4項但書之情形者，應適用通常程序審判之
    ，刑事訴訟法第452條定有明文。本案被告被訴竊盜（刑法
    第320條第1項）案件，本院於審理後，認被告所涉為踰越門
    扇竊盜（刑法第321條第1項第2款，詳後述）犯行，且依其
    多次因竊盜案件經法院判決處刑之前案紀錄，本院認有刑事
    訴訟法第451條之1第4項但書第1款之情形，依上開規定，應
    適用通常程序審判之，合先敘明。
二、事實認定
　㈠上開犯罪事實，業據被告於本院審理中坦承不諱，並據證人
    即告訴人徐振原於警詢中證述明確（見偵字卷第47頁至第49
    頁），且有監視錄影畫面截圖在卷可稽（見偵字卷第15頁至
    第23頁、第55頁至第63頁），足認被告之任意性自白與事實
    相符，得以採信。
　㈡聲請簡易判決處刑意旨並未提及被告攀爬並踰越上址資源回
    收場大門之情形，然此節經被告於本院審理中自承（見本院
    易字卷第154頁），並有卷附監視錄影畫面截圖可佐（見偵
    字卷第16頁、第56頁），當可認定。此部分聲請簡易判決處
    刑意旨容有疏漏，應予補充、更正。
　㈢綜上所述，被告犯行堪以認定，應依法論科。
三、論罪科刑
　㈠核被告所為，係犯刑法第321條第1項第2款之踰越門扇竊盜罪
    。聲請簡易判決處刑意旨認被告係犯刑法第320條第1項之竊
    盜罪，如前所述，有所不當，惟因基本社會事實同一，且本
    院於審理中已當庭諭知變更後之罪名（見本院易字卷第154
    頁、第157頁），足認對被告之防禦權不生影響，是依刑事
    訴訟法第300條規定，予以變更論罪法條。
　㈡聲請簡易判決處刑意旨固主張被告上開犯行合於刑法第47條
    第1項累犯之規定，請參照司法院釋字第775號解釋之意旨，
    審酌是否加重其刑等語。惟被告構成累犯之事實及應加重其
    刑之事項，均應由檢察官主張並具體指出證明之方法後，經
    法院踐行調查、辯論程序，方得作為論以累犯及是否加重其
    刑之裁判基礎。倘檢察官未主張或具體指出證明方法時，可
    認檢察官並不認為被告構成累犯或有加重其刑予以延長矯正
    其惡性此一特別預防之必要，且為貫徹舉證責任之危險結果
    所當然，是法院不予調查，而未論以累犯或依累犯規定加重
    其刑，即難謂有應調查而不予調查之違法。（最高法院刑事
    大法庭110年度台上大字第5660號裁定意旨參照）。於本案
    訴訟程序中，檢察官並未具體指出證明被告構成累犯事實之
    方法，因而本院未針對此情踐行調查、辯論程序，依上開說
    明，足見檢察官不認為被告構成累犯或有加重其刑之必要，
    因檢察官未能說服本院認定被告上開犯行應適用累犯規定，
    是不予加重其刑。惟被告可能構成累犯之前案紀錄或素行資
    料，仍屬法院於量刑時審酌之事項，併此指明。
　㈢本院審酌被告多次因竊盜案件經法院判決處刑，仍未能記取
    教訓，再次下手行竊，且除本案外，被告尚有多起竊盜案件
    在偵查、審理中，顯欠缺對他人財產權之尊重，應予非難，
    並考量被告犯後對其犯行坦承不諱之犯後態度，及無證據顯
    示告訴人所受損害已獲填補等情節，兼衡被告國中肄業之教
    育程度、於警詢中自陳家庭經濟狀況勉持、於本院審理中供
    稱患有癌症、C型肝炎等病症，及其為本案犯行之動機、目
    的、手段、所竊取物品之價值等一切情狀，量處如主文所示
    之刑。
　㈣被告為本案竊盜犯行之犯罪所得為重量20公斤之銅線1批、重
    量30公斤之馬達1批，均未扣案，且如前所述，無證據顯示
    被告已賠償告訴人所受損失，應依刑法第38條之1第1項前段
    規定宣告沒收，並於全部或一部不能沒收或不宜執行沒收時
    ，依同條第3項規定，追徵其價額。
據上論斷，應依刑事訴訟法第452條、第273條之1第1項、第299
條第1項前段、第300條，判決如主文。
本案經檢察官楊挺宏聲請以簡易判決處刑，檢察官朱秀晴到庭執
行職務。
中　　華　　民　　國　　111 　年　　4 　　月　　29　　日
                  刑事第一庭　法  官  陳布衣
　　　　　　　　　
以上正本證明與原本無異。
如不服本判決應於收受判決後20日內向本院提出上訴書狀，並應
敘述具體理由。其未敘述上訴理由者，應於上訴期間屆滿後20日
內向本院補提理由書(均須按他造當事人之人數附繕本)「切勿逕
送上級法院」。 
　　　　　　　　　　　　　　　書記官　蔡昌霖
中　　華　　民　　國　　111 　年　　4 　　月　　29　　日
附錄論罪科刑法條全文：
中華民國刑法第321條
犯前條第一項、第二項之罪而有下列情形之一者，處六月以上五
年以下有期徒刑，得併科五十萬元以下罰金：
一、侵入住宅或有人居住之建築物、船艦或隱匿其內而犯之。
二、毀越門窗、牆垣或其他安全設備而犯之。
三、攜帶兇器而犯之。
四、結夥三人以上而犯之。
五、乘火災、水災或其他災害之際而犯之。
六、在車站、港埠、航空站或其他供水、陸、空公眾運輸之舟、
    車、航空機內而犯之。
前項之未遂犯罰之。